# 汽车行业供应商索赔问题

提问人：研究准 则 时间：2021-08-25 21:33:06
陈版主：
我公司属于新能源汽车行业，并与供应商签订了零部件质量保证协议，我公司产品在实际运行过程中出现了零部件损坏，按照质量保证协议，我公司向供应商索赔，索赔金额包含零部件的采购价格+管理费进行计算。同时客户可以按照我公司的产品三包协议向公司索赔。
请问 1 ：对于向供应商索赔全额计入营业外收入，还是按照客户向我公司的索赔扣除我公司向供应商的索赔后的净额计入销售费用？
请问 2 ：向供应商的索赔是否需要开具增值税发票？
谢谢！

回答人：chenyiwei
根据或有事项准则规定，“企业清偿预计负债所需支出全部或部分预期由第三方补偿的，补偿金额只有在基本确定能够收到时才能作为资产单独确认。确认的补偿金额不应当超过预计负债的账面价值”。
因此，不论是否预计基本确定可从供应商获得补偿，在客户向公司提出索赔时，均应根据或有事项准则的规定，就向客户的质量保证赔偿义务确认预计负债，并借记销售费用（如果已就产品质量的保证性质保确认了预计负债的，则无需重复计提，下同）。当基本确定可从供应商获得补偿款时，可在基本确定可获得的补偿金额和预计负债的已确认金额两者孰低的限度内确认补偿权资产（其他流动资产）并贷记销售费用。
税务问题建议咨询税务专业人士意见。